【裁判字號】    98,上訴,203
【裁判日期】    980319
【裁判案由】    違反槍砲彈藥刀械管制條例
【裁判全文】
臺灣高等法院臺中分院刑事判決         98年度上訴字第203號
上  訴  人  臺灣彰化地方法院檢察署檢察官
上  訴  人
即  被  告  丙○○
指定辯護人  本院公設辯護人  丁○○
被      告  甲○○
選任辯護人  張崇哲律師
            張仕融律師
上列上訴人因被告等違反槍砲彈藥刀械管制條例案件，不服臺灣
彰化地方法院96年度訴字第1168號中華民國97年11月13日第一審
判決（起訴案號：臺灣彰化地方法院檢察署96年度偵字第4551、
5759號），提起上訴，本院判決如下：
    主  文
原判決關於丙○○、甲○○未經許可持有空氣槍部分，均撤銷。
丙○○未經許可，持有空氣槍，處有期徒刑年貳月，併科罰金
新臺幣壹萬元，罰金如易服勞役，以新臺幣壹仟元折算壹日；扣
案如附表1所示之物沒收。
甲○○未經許可，持有空氣槍，處有期徒刑年陸月，併科罰金
新臺幣拾萬元，罰金如易服勞役，以新臺幣壹仟元折算壹日；扣
案如附表2所示之物沒收。
其餘上訴駁回。
    事  實
一、丙○○於民國 96年3月8日在彰化縣彰化市○○路○段65號甲○○經營之三角洲生存遊戲專賣彰化分店（下稱三角洲專賣
    店）內，以新臺幣（下同）13,200元之代價，向自稱「張富
    安」之成年男性店員（已離職，真實姓名年籍不詳）購買附
    表 1編號1所示鋼珠1罐、二氧化碳高壓鋼瓶若干（已用盡丟
    棄，下稱鋼瓶）及不具有殺傷力之「C-2000HI-POWER」型玩
    具槍 1把，並當場以該槍試射店內鐵桶。因丙○○希望加強
    射擊力道，以便驅趕動物（丙○○就射擊力道之強度及加強
    方式均未具體指示，尚難認有製造具殺傷力槍砲之犯意），
    「張富安」乃於店主甲○○毫無所悉之情形下，代為更換推
    彈器、導氣管，而改裝成附表1編號2所示可發射鋼珠具有殺
    傷力之空氣槍後，於96年3月9日交還丙○○。丙○○於取回
    當日，即在彰化縣彰化市○○路 49巷6號住處以該槍試射，
    造成貫穿鐵質垃圾桶之結果，顯足以穿透人體皮肉層，其明
    知該槍已成為具有殺傷力之空氣槍，竟未經許可，予以持有
    ，其間復於96年4月8日向「張富安」購買包含附表1編號3所
    示之鋼瓶10瓶，俾供該槍射擊動力（其中 1瓶於後述查獲前
    亦已用盡丟棄）。嗣因丙○○於96年4月29日下午2時43分許
    ，駕駛其所有車牌號碼 MV-5196號小客車抵達彰化縣花壇鄉
    ○○路 957巷80號旁產業道路，持該槍射擊鳥類，經路口監
    視器拍下，乃為警據報依車籍資料所示車主姓名，於96年4
    月29日晚上11時許，前往丙○○住處予以查獲，並在停放住
    處前之上開小客車內扣得附表1所示之物。
二、甲○○除經營三角洲專賣店外，亦為中華民國實用射擊協會
    成員，並受內政部警政署保安警察第四總隊之聘，於96年間
    擔任常年訓練專精射擊講習助教，熟習槍枝構造、性能。其
    於 96年2月間某日，向前來三角洲專賣店之成年男子「通米
    」（真實姓名年籍不詳）購得附表2所示之空氣槍9把，並取
    出其中 1把試射，發見射擊力道顯逾其平日所販賣之合法玩
    具槍，竟仍未經許可，予以持有。甲○○復於 96年3月間某
    日，將之分別入袋裝箱後，寄放在彰化縣彰化市○○路 404
    號 609室不知情之店員蔡佳玲（業經原審判決無罪確定）住
    處。嗣於96年5月9日上午11時10分許，經警持搜索票前往蔡
    佳玲住處執行搜索，乃扣得該批空氣槍，再由蔡佳玲之供述
    ，於同日下午3時25分許，通知甲○○到案詢問查獲。
三、案經彰化縣警察局彰化分局、臺中市警察局第二分局報告臺
    灣彰化地方法院檢察署檢察官偵查起訴。
    理  由
一、按被告以外之人（包括證人、鑑定人及共同被告等）於審判
    外之陳述雖不符刑事訴訟法第159條之1至之4等4條之規定，
    而經當事人於審判程序同意作為證據，法院審酌該言詞陳述
    或書面陳述作成時之情況，認為適當者，亦得為證據；當事
    人、代理人或辯護人於法院調查證據時，知有刑事訴訟法第
    159條第1項不得為證據之情形，而未於言詞辯論終結前聲明
    異議者，視為有前項之同意，同法第159條之5定有明文。立
    法意旨在於傳聞證據未經當事人之反對詰問予以核實，原則
    上先予排除。惟若當事人已放棄反對詰問權，於審判程序中
    表明同意該等傳聞證據可作為證據；或於言詞辯論終結前未
    聲明異議，基於尊重當事人對傳聞證據之處分權，及證據資
    料愈豐富，愈有助於真實發見之理念，且強化言詞辯論主義
    ，使訴訟程序得以順暢進行，上開傳聞證據亦均具有證據能
    力。本件以下所引被告以外之人於審判外之陳述，其性質雖
    屬傳聞證據，惟於本院審理時予以提示並告以要旨，且各經
    檢察官、辯護人及被告等人表示意見。當事人或辯護人已知
    上述證據乃傳聞證據，均未於言詞辯論終結前對該等證據內
    容異議，依上開規定，本院審酌上開證據並無人情施壓或干
    擾，認為以之作為本案之證據亦屬適當，是該等證據自均具
    有證據能力，合先敘明。
二、撤銷改判部分：
  (一)訊據被告丙○○於本院審理時固坦認於前揭時地購得附表 1
    所示之物，並為警查獲，然矢口否認其有未經許可持有空氣
    槍之犯行，辯稱：伊為驅趕住處四周之流浪貓狗及蛇鼠，才
    在合法經營之三角洲專賣店購得該槍，該店店員張富安好意
    向伊表示可以將玩具槍改一下，讓鐵珠打出來時力量較大，
    伊接受他的說法，但伊並不知該槍具有殺傷力云云。惟查：
    (1)上揭犯罪事實，業據被告丙○○於警詢、檢察官偵查中供
      承在卷（第 4551號偵查卷第27頁，第5759號偵查卷第9至
      11頁），核與證人即共同被告甲○○於警詢、檢察官偵查
      中之證述相符（第4551號偵查卷第27至28頁、第5759號偵
      查卷第 13頁），且有附表1所示鋼珠、空氣槍、鋼瓶扣案
      及扣押筆錄、槍枝初步檢視報告表、扣押物品照片、路口
      監視器翻拍照片、三角洲會員累計消費卡、三角洲專賣店
      營利事業登記證、車牌號碼 MV-5196號小客車車籍資料在
      卷可稽（第5759號偵查卷第18至29、43至44頁，原審卷第
      276 頁）。扣案鋼珠、空氣槍、鋼瓶經囑託內政部警政署
      刑事警察局（下稱刑事警察局）鑑定，結果如附表 1所示
      ，亦有該局96年6月6日刑鑑字第0960071352號槍彈鑑定書
      可參（第5759號偵查卷第32至34頁）。
    (2)被告丙○○於警詢、檢察官偵查中及原審審理中既先後自
      承：購買時曾在店內試射扣案槍枝，後在住處試射時，造
      成貫穿鐵質垃圾桶之結果，於查獲當日，又持以射擊鴿子
      等語（第4551號偵查卷第27頁、第5759號偵查卷第10頁、
      原審卷第 283頁正面），顯見其曾數度用槍，難認對於殺
      傷力之有無渾然不知。況原審囑託刑事警察局，就被告丙○○有無將購得之玩具槍改造為具有殺傷力之空氣槍一節
      實施測謊鑑定，認「受測人丙○○於測前會談否認自己或
      委託他人更換槍枝零件，經測試結果，呈不實反應」、「
      受測人丙○○於測後晤談經測謊人員懇談溝通後，供稱在
      購買空氣槍時，確實有要求男店員更換彈簧及拉柄，但男
      店員並沒有說要或不要，只是隔天去拿空氣槍就有感覺槍
      的威力很強，就很滿意地帶回家去，並沒有再跟男店員問
      什麼」，有該局 97年9月12日刑鑑字第0970137009號鑑定
      書及被告丙○○於測後晤談所自寫之陳述書可參（原審卷
      第246至253頁），且為被告丙○○所不爭（原審卷第 280
      頁正面），堪信測謊鑑定結果與實情相符，被告丙○○於
      購槍時既曾委由店員加強射擊力道，則該槍嗣後之性能早
      已與其購得之初迥異，自不能因係購自店家，遂謂其係於
      誤信合法之情形下持有空氣槍。綜上論述，被告丙○○所
      辯，無非事後卸責之詞，難以採信，事證明確，其犯行堪
      以認定。
    (3)被告丙○○之陳述書內容固如上述，惟其雖有要求店員加
      強該槍射擊力道之舉，然本院查無積極證據，足認其已明
      確指示店員應以何等方式改造，或指示店員應改造至具備
      穿透人體皮肉層之殺傷力程度。又附表1編號2所示被告丙○○持有之空氣槍，曾被更換推彈器、導氣管以增加射出
      彈丸動能及射出彈丸動能之再現性，更換前述零組件之行
      為不需特殊工具或技術，非屬製造或改造行為，亦經中央
      警察大學96年12月21日校鑑科字第0960005339號鑑定書說
      明明確（原審卷第 102頁）。是依罪疑有利被告原則，自
      難逕認被告丙○○有製造空氣槍之犯行，附此敘明。
  (二)訊據被告甲○○於本院審理時對於前揭未經許可持有附表 2
    所示空氣槍之犯罪事實坦承不諱，核與證人即共同被告蔡佳
    玲於警詢、檢察官偵查中之證述相符（第0000000000號警卷
    第9至13頁、第4551號偵查卷第8至9頁），且有附表2所示空
    氣槍扣案及搜索票、搜索扣押筆錄、槍枝初步檢視報告表、
    扣押物品照片、查獲過程照片及錄影帶、三角洲專賣店營利
    事業登記證在卷可稽（第0000000000號警卷第14至37、47頁
    ，第4551號偵查卷第59至60頁，第5759號偵查卷第29頁）。
    扣案空氣槍經囑託刑事警察局鑑定，結果如附表 2所示，亦
    有該局96年6月11日刑鑑字第 0960075862號槍彈鑑定書可參
    （第4551號偵查卷第15至24頁）。綜上論述，被告甲○○之
    自白與事實相符，可以採信，事證明確，其犯行堪以認定。
  (三)核被告丙○○、甲○○所為，均係犯槍砲彈藥刀械管制條例
    第8條第4項未經許可持有空氣槍罪。起訴書犯罪事實欄二贅
    載被告甲○○「意圖販賣」而持有附表 2所示空氣槍，既與
    起訴法條不合，且經檢察官於原審審理中當庭更正（原審卷
    第73頁反面），本院自無庸再論述其是否構成販賣附表 2所
    示空氣槍之犯行。至檢察官補充上訴理由書仍提及「被告甲○○確有販賣附表 2所示槍枝之意圖甚為明確」，顯有誤會
    。另按刑法第59條之酌量減輕其刑，必須犯罪另有其特殊之
    原因與環境等等，在客觀上足以引起一般人之同情，認為即
    予宣告法定最低刑期，猶嫌過重者，始有其適用，至於被告
    無前科，素行端正，子女眾多等情狀，僅可為法定刑內從輕
    科刑之標準，不得據為酌量減輕之理由（最高法院51年度台
    上字第 899號判例可資參照）。質言之，法院依該條為裁判
    上酌減其刑者，仍應審酌是否符合相當及比例原則條件，方
    稱相當。本件被告丙○○係因持空氣槍到彰化縣花壇鄉○○
    路 957巷80號旁產業道路射擊鳥類，經路口監視器拍下，乃
    為警據報依車籍資料所示車主姓名查獲，有刑事案件報告書
    在卷可稽（第 5759號偵查卷第1頁），其隨身攜帶具殺傷力
    之空氣槍於產業道路射擊，嚴重影響社會治安，在客觀上並
    不足以引起一般人之同情。另被告甲○○於警詢中供述：扣
    案空氣槍伊本來想買來賣，但試射其中 1支槍枝後，發現射
    出力量大於一般規定強度，覺得有違法，伊不敢丟，也不敢
    交給警方，伊本來打算把槍枝改射出力量小一點才販售，沒
    想到就被警方查獲等語（第0000000000號警卷第3至4頁），
    可知被告甲○○於試射其中 1支空氣槍後，發現射擊力道顯
    逾其平日所販賣之合法玩具槍，竟仍未經許可予以持有，並
    寄放在不知情之店員蔡佳玲住處，準備改造後再販售（尚未
    著手），而無其所指「左右兩難不知如何處理扣案槍枝」之
    情形甚明。又被告甲○○經扣得具殺傷力之空氣槍多達 9支
    ，數量不少，對國家社會安全秩序影響甚大，客觀上亦難引
    起一般人之同情。因此被告丙○○、甲○○均無刑法第59條
    規定之適用，併予敘明。
  (四)原審認被告丙○○、甲○○ 2人犯上開之罪事證明確，予以
    論罪科刑，固非無見，惟查被告丙○○係於 96年4月29日下
    午2時43分許，駕駛車牌號碼MV-5196號小客車抵達彰化縣花
    壇鄉○○路 957巷80號旁產業道路，持該槍射擊鳥類，有監
    視錄影翻拍照片在卷可稽（第5759號偵查卷第25至26頁），
    惟原審判決認係96年4月23日下午2時許持槍射擊鳥類，尚有
    未洽。另扣案如附表1編號 1、3所示之鋼珠、鋼瓶，係屬被
    告丙○○所有供犯罪所用之物，並非違禁物，應依刑法第38
    條第1項第2款規定宣告沒收，原審判決就此依刑法第38條第
    1項第1款規定宣告沒收，容有未合。又被告甲○○經扣得具
    殺傷力之空氣槍 9支，數量極多，對國家社會安全秩序影響
    甚大，且其於試射購得之其中 1支空氣槍後，發見射擊力道
    顯逾平日所販賣之合法玩具槍，竟仍寄放在店員住處，準備
    改造後再販售，客觀上顯難引起一般人之同情，惟原審判決
    就被告甲○○部分依刑法第59條規定酌減其刑，並宣告緩刑
    ，即有未當。被告丙○○上訴意旨認原審量刑過重，並無理
    由，檢察官上訴意旨認被告甲○○部分原審量刑過輕，為有
    理由，認被告丙○○部分量刑過輕，為無理由。原判決既有
    上述可議之處，即屬無可維持，自應由本院將原判決關於被
    告丙○○、甲○○未經許可持有空氣槍部分撤銷改判。爰審
    酌被告丙○○、甲○○ 2人前均無前科紀錄，素行尚佳，有
    臺灣高等法院被告前案紀錄表可稽，被告丙○○初係受店員
    蠱惑，心存僥倖而懵懂犯罪，然購得空氣槍後，進而攜帶外
    出使用，危害社會治安，然其僅持有 1支空氣槍，用於射擊
    鳥類，情節非重；被告甲○○持有具殺傷力之空氣槍多達 9
    支，且其準備改造為較小力道之槍枝後再販售，影響社會秩
    序甚鉅，惟持有期間未用以行兇鬥狠，於查獲時即坦白犯行
    ，態度良好一切情狀，分別量處如主文第2、3項所示之刑，
    罰金部分並諭知易服勞役之折算標準，以資儆懲。扣案如附
    表 1編號2及附表2編號1至9所示之空氣槍乃違禁物，應依刑
    法第38條第1項第1款規定宣告沒收。附表 1編號1、3所示之
    鋼珠、鋼瓶，係被告丙○○所有供犯罪所用之物，依刑法第
    38條第1項第2款規定宣告沒收。
三、上訴駁回部分：
  (一)公訴意旨另以：被告甲○○於96年3月8日在三角洲模型店內
    ，將附表 1所示之鋼珠、空氣槍、鋼瓶販賣予丙○○，嗣為
    警查獲，因認被告甲○○涉有槍砲彈藥刀械管制條例第 8條
    第1項未經許可販賣空氣槍罪嫌。
  (二)按犯罪事實應依證據認定之，無證據不得認定犯罪事實；又
    案件不能證明被告犯罪者，應諭知無罪之判決，刑事訴訟法
    第154條第2項、第301條第1項分別定有明文。又認定不利於
    被告之事實，須依積極證據，苟積極證據不足為不利於被告
    事實之認定時，即應為有利於被告之認定，更不必有何有利
    之證據；又認定犯罪事實所憑之證據，雖不以直接證據為限
    ，間接證據亦包括在內；然無論直接或間接證據，其為訴訟
    上之證明，須於通常一般之人均不致於有所懷疑，而得確信
    其為真實之程度者，始得據之為有罪之認定；另刑事訴訟法
    第 161規定：檢察官就被告犯罪事實，應負舉證責任，並指
    出證明之方法。因此，檢察官對於起訴之犯罪事實，應負提
    出證據及說服之實質舉證責任。倘檢察官所提出之證據，不
    足為被告有罪之積極證明，或其指出證明之方法，無從說服
    法院以形成被告有罪之心證，基於無罪推定之原則，自應為
    被告無罪判決之諭知，業分經最高法院 30年上字第816號、
    76年台上字第 4986號、92年臺上字第128號著有判例可資參
    照。
  (三)公訴人認被告甲○○涉有上開罪嫌，無非係以被告甲○○於
    警偵訊之自白、共同被告丙○○之證詞及如附表 1所示物品
    扣案可證、刑事警察局槍彈鑑定書附卷可稽。訊據被告甲○○堅決否認其有未經許可販賣空氣槍犯行，辯稱：附表 1編
    號 2所示之空氣槍原為向合法廠商販入再賣出之玩具槍，係
    店員「張富安」售出後，始遭改造為具有殺傷力之空氣槍等
    語。
  (四)經查：
    (1)被告甲○○固於警偵訊時供稱：伊於96年3月8日在三角洲
      模型店內，將附表 1所示之鋼珠、空氣槍、鋼瓶販賣予丙○○等情，證人即同案被告丙○○亦於警偵訊時陳稱：伊
      於96年3月8日在三角洲模型店內，向老闆甲○○購買如附
      表 1所示之鋼珠、空氣槍、鋼瓶等物。惟被告丙○○以證
      人身分於原審審理中具結證稱：3月8日購買當天是店員「
      張富安」向伊介紹扣案槍枝，那天甲○○也在，他說那支
      槍故障，不能交貨，隔天伊去取槍，只有「張富安」在，
      那時有試射，沒有壞，伊是向男店員「張富安」買槍，由
      女店員蔡佳玲收款，4月8日伊再向男店員買10瓶鋼瓶等語
      （原審卷第222至224頁、第 282頁正面），核與被告丙○○持有之三角洲會員累計消費卡（第5759號偵查卷第28頁
      ）所示「日期、店簽、品名」欄先後記載3月8日「佳」（
      C2000+ CO2）、3月8日「佳」（維修）、4月8日「張」（
      CO2x10）等情相符。三角洲模型店既係被告甲○○所經營
      ，則其於警偵訊時承認店員出售之槍枝為其所販售，亦屬
      事理之常，但附表1編號2空氣槍確非直接由被告甲○○出
      賣並交付被告丙○○乙節，應堪認定。
    (2)附表1編號2空氣槍與被告甲○○於原審審理中庭呈之「C-
      2000HI-POWER」型玩具槍（原審卷第75頁正面），經原審
      囑託中央警察大學鑑定，認前者射出之金屬彈丸具備高於
      貫穿人體皮肉層所需之動能，研判具殺傷力，後者射出之
      金屬彈丸之動能，遠低於貫穿人體皮肉層所需之動能，研
      判不具殺傷力，且兩者之推彈器及導氣管結構不同，如後
      者為出廠後未經更換零件之槍枝，與前者相較，前者曾被
      更換推彈器及導氣管，以增加射出彈丸動能及射出彈丸動
      能之再現性，此有該大學96年12月21日校鑑科字第096000
      5339號鑑定書可憑（原審卷第94至102頁）。其次，上開2
      把槍枝，雖均係在臺中市經營 911精品專賣店之己○○向
      在臺北縣三重市經營冠極品模型玩具店之戊○○購買，被
      告甲○○再向同行之己○○調貨，然前者之推彈器及導氣
      管並非調貨時之原貌，業經改裝，此經證人戊○○、己○○於原審到庭結證明確（原審卷第192至199頁），經核與
      中央警察大學鑑定結果及被告甲○○所述並無出入，而被
      告丙○○於測謊鑑定之測後晤談時，業已供稱係伊要求男
      店員更換彈簧及拉柄，隔天去拿槍就感覺槍的威力很強等
      語，已如前述，參酌被告甲○○經營之三角洲模型店係登
      記有案之商號，當不至於明目張膽在店內公然擺放違禁之
      空氣槍，而任意售與顧客。何況，依前揭測謊鑑定書，亦
      認「受測人甲○○於測前會談否認自己或委託他人更換槍
      枝零件，經測試結果，並無不實反應」（原審卷第24 6頁
      ）。是附表1編號2空氣槍應係被告丙○○委由「張富安」
      改造，與被告甲○○無關。
  (五)綜上論述，被告甲○○應無販賣附表1編號2所示足以穿透人
    體皮肉層而具殺傷力之空氣槍行為，此外，復查無積極證據
    證明被告甲○○於被告丙○○購買過程中，曾積極授意或消
    極容任「張富安」將玩具槍改造為附表1編號2之空氣槍，自
    難僅因該空氣槍之原形係源自三角洲模型店，遂謂被告甲○○有販賣空氣槍犯行，原審以不能證明被告甲○○有未經許
    可販賣空氣槍之犯行，而就該部分為無罪之諭知，並無不合
    。檢察官就該部分提起上訴，並無理由，應駁回該部分之上
    訴。
據上論結，應依刑事訴訟法第369條第1項前段、第368條、第364
條、第299條第1項前段，槍砲彈藥刀械管制條例第8條第4項，刑
法第11條前段、第42條第3項、第38條第1項第1款、第2款，判決
如主文。
本案經檢察官乙○○到庭執行職務。
中    華    民    國    98    年    3     月    19    日
            刑事第八庭  審判長法  官  羅  得  村
                              法  官  劉  榮  服
                              法  官  張  靜  琪
以上正本證明與原本無異。
如不服本判決應於收受送達後十日內向本院提出上訴書狀，其未
敘述上訴之理由者，並得於提起上訴後十日內向本院補提理由書
（均須按他造當事人之人數附繕本）「切勿逕送上級法院」。
                              書記官  陳  俞  豪
中    華    民    國    98    年    3     月    19    日
附錄：
槍砲彈藥刀械管制條例第8條第1項、第4項
未經許可，製造、販賣或運輸鋼筆槍、瓦斯槍、麻醉槍、獵槍、
空氣槍或第4條第1項第1款所定其他可發射金屬或子彈具有殺傷
力之各式槍砲者，處無期徒刑或5年以上有期徒刑，併科新臺幣1
千萬元以下罰金。
未經許可，持有、寄藏或意圖販賣而陳列第1項所列槍枝者，處3
年以上10年以下有期徒刑，併科新臺幣700萬元以下罰金。
附表1
┌──┬────────┬──────────────┐
│編號│扣案物品        │鑑定結果                    │
├──┼────────┼──────────────┤
│ 1  │鋼珠1罐         │認均係金屬彈丸。            │
├──┼────────┼──────────────┤
│ 2  │空氣槍1把（槍枝 │認係空氣槍，以小型二氧化碳高│
│    │管制編號：110206│壓鋼瓶內氣體為發射動力，經測│
│    │2504）          │試結果，其發射彈丸單位面積動│
│    │                │能為48.2焦耳/平方公分。     │
├──┼────────┼──────────────┤
│ 3  │二氧化碳鋼瓶9瓶 │認均係小型二氧化碳高壓鋼瓶。│
└──┴────────┴──────────────┘
附表2
┌──┬────────┬──────────────┐
│編號│扣案物品        │鑑定結果                    │
├──┼────────┼──────────────┤
│ 1  │空氣槍1把（槍號 │認係口徑4.5mm空氣槍，以彈簧 │
│    │：000000000，槍 │帶動活塞壓縮氣體為發射動力，│
│    │枝管制編號：1102│經測試結果，其發射彈丸單位面│
│    │062531）        │積動能為141焦耳/平方公分。  │
├──┼────────┼──────────────┤
│ 2  │空氣槍1把（槍號 │認係口徑4.5mm空氣槍，以彈簧 │
│    │：000000000，槍 │帶動活塞壓縮氣體為發射動力，│
│    │枝管制編號：1102│經測試結果，其發射彈丸單位面│
│    │062532）        │積動能為139焦耳/平方公分。  │
├──┼────────┼──────────────┤
│ 3  │空氣槍1把（槍號 │認係口徑4.5mm空氣槍，以彈簧 │
│    │：000000000，槍 │帶動活塞壓縮氣體為發射動力，│
│    │枝管制編號：1102│經測試結果，其發射彈丸單位面│
│    │062533）        │積動能為137焦耳/平方公分。  │
├──┼────────┼──────────────┤
│ 4  │空氣槍1把（槍號 │認係口徑4.5mm空氣槍，以彈簧 │
│    │：000000000，槍 │帶動活塞壓縮氣體為發射動力，│
│    │枝管制編號：1102│經測試結果，其發射彈丸單位面│
│    │062534）        │積動能為105焦耳/平方公分。  │
├──┼────────┼──────────────┤
│ 5  │空氣槍1把（槍號 │認係口徑4.5mm空氣槍，以彈簧 │
│    │：000000000，槍 │帶動活塞壓縮氣體為發射動力，│
│    │枝管制編號：1102│經測試結果，其發射彈丸單位面│
│    │062535）        │積動能為82焦耳/平方公分。   │
├──┼────────┼──────────────┤
│ 6  │空氣槍1把（槍號 │認係口徑4.5mm空氣槍，以彈簧 │
│    │：000000000，槍 │帶動活塞壓縮氣體為發射動力，│
│    │枝管制編號：1102│經測試結果，其發射彈丸單位面│
│    │062536）        │積動能為102焦耳/平方公分。  │
├──┼────────┼──────────────┤
│ 7  │空氣槍1把（槍號 │認係口徑4.5mm空氣槍，以彈簧 │
│    │：000000000，槍 │帶動活塞壓縮氣體為發射動力，│
│    │枝管制編號：1102│經測試結果，其發射彈丸單位面│
│    │062537）        │積動能為107焦耳/平方公分。  │
├──┼────────┼──────────────┤
│ 8  │空氣槍1把（槍號 │認係口徑4.5mm空氣槍，以彈簧 │
│    │：2-J04-1C-24285│帶動活塞壓縮氣體為發射動力，│
│    │8-05，槍枝管制編│經測試結果，其發射彈丸單位面│
│    │號：0000000000）│積動能為54.7焦耳/平方公分。 │
├──┼────────┼──────────────┤
│ 9  │空氣槍1把（槍號 │認係口徑4.5mm空氣槍，以小型 │
│    │：W00000000，槍 │二氧化碳高壓鋼瓶內氣體為發射│
│    │枝管制編號：1102│動力，經測試結果，其發射彈丸│
│    │062539）        │單位面積動能為48.9焦耳/平方 │
│    │                │公分。                      │
└──┴────────┴──────────────┘


司法院資訊處製作；財團法人民間司法改革基金會備份。
